高雄高等行政法院判決
　　　　　　　　　　　　　　　　　　 96年度訴字第461號
　　　　　　　　　　　　　　　.
原　　　告　趙延瑞即延瑞工程行
被　　　告　財政部台灣省南區國稅局
代　表　人　甲○○局長
訴訟代理人　乙○○
上列當事人間因營業稅事件，原告不服財政部中華民國96年4月1
0日台財訴字第09600098050號訴願決定，提起行政訴訟。本院判
決如下：
    主  文
原告之訴駁回。
訴訟費用由原告負擔。
    事  實
甲、事實概要：
    緣原告於民國（下同）91年11月至12月間進貨，進貨金額合
    計新臺幣（下同）1,000,000元，未依規定取得合法憑證，
    卻取得非實際交易對象士杰企業行所開立字軌號碼QV000000
    00及QV00000000等統一發票計2張，充作進項憑證並申報扣
    抵銷項稅額，致逃漏營業稅50,000元，違反加值型及非加值
    型營業稅法（下稱營業稅法）第19條第1項第1款及稅捐稽徵
    機關管理營利事業會計帳簿憑證辦法（下稱管理會計帳簿憑
    證辦法）第21條第1項前段規定，經被告所屬台南市分局查
    獲，審理違章成立，除追繳稅款外，並依稅捐稽徵法第44條
    及營業稅法第51條第5款規定採擇一從重處罰，按所漏稅額
    處5倍罰鍰250,000元。原告不服，申請復查，未獲變更，提
    起訴願，亦遭決定駁回，遂提起本件行政訴訟。
乙、兩造聲明：
一、原告聲明求為判決：
（一）訴願決定及原處分均撤銷。
（二）訴訟費用由被告負擔。
二、被告聲明求為判決：
（一）原告之訴駁回。
（二）訴訟費用由原告負擔。
丙、兩造之爭點：
一、原告主張之理由：
（一）施工期間借款周轉是大小包常有的事，豈能以借支款當作
      收款及支付憑證的時限，而且該款項是原告借來支借給士
      杰企業行的（詳現金支出借支傳票2紙），其最後借款日
      為91年12月25日與結算開立發票日12月31日僅差幾天之隔
      ，豈是開立的時限已過了。
（二）士杰企業行開業2年，任憑國家稅務機關認定為虛設行號
      ，然士杰企業行與原告交往將1年，工作沒斷，於年底開
      立發票，年終營業稅亦照常申報，受理申報機關，亦讓其
      申報，始知進項銷項，待士杰企業行於92年4月停止營業
      ，才爆開來，又與財政部83年7月9日台財稅第000000000
      號及95年5月23日台財稅第00000000000號函有何關連。
（三）系爭工程款以營運收入現金支付，其實該工程早就言明現
      金支付，但業主請款無法配合現場施工需要，故要先向黃
      進郎借款支借予小包，並無不符之事。
（四）士杰企業行在年底申報營業稅銷項34,758,892元、進項34
      ,236,550元皆是正常，可見其營運為正常運作，何來積極
      證據顯示企業行已繳營業稅。發現憑證不符，非原告可以
      著墨，虛設行號者需要進項34,236,550元來申報嗎？
（五）原告與士杰企業行一年來交易如下：
（１）原告於91年1月7日取得士杰企業行的報價。
（２）士杰企業行91年4月1日至4月9日工程款向原告申領款。
（３）原告於91年4月26日付款士杰企業行237,563元。
（４）士杰企業行91年4月12日至5月3日工程款向原告申領款。
（５）原告於91年5月3日付款士杰企業行483,000元。
（６）士杰企業行91年5月14日至6月3日工程款向原告申領款。
（７）原告於91年6月7日付款士杰企業行504,000元。
（８）士杰企業行91年7月10日至7月17日工程款向原告申領182,
      750元（未稅）。
（９）士杰企業行91年8月21日至8月27日工程款向原告申領202,
      750元（未稅）。
（１０）士杰企業行91年8月28日至9月3日工程款向原告申領180,0
      00元（未稅）。
（）原告於91年9月25日向黃進郎借支565,500元借給士杰企業
      行支應。
（）士杰企業行91年10月2日至10月7日工程款向原告申領159,
      500元（未稅）。
（）士杰企業行91年10月22日至11月7日工程款向原告申領180
      ,000元（未稅）。
（）士杰企業行91年12月10日至12月15日工程款向原告申領14
　　　5,000元（未稅）。
（）原告於91年12月25日向黃進郎借支484,500元借給士杰企
　　　業行支應。
（）原告於91年12月30日開立憑證（結帳）。
（六）原告與士杰企業行的交易關係是持續的、是正常的，上述
      那個時間點被告認為是虛設行號所說的系爭期間呢？原告
      是善意的第三人與士杰企業行1年的合作關係，如今被告
      之刑事移送書，僅僅移送地方法院檢察署偵辦，就足證士
      杰企業行系爭期間無進銷貨的可能，被告該等法院判決還
      不遲，難道士杰企業行最後開立銷項全是虛的嗎？若是虛
      設行號為何還要取3,423,6550元的憑證，難道士杰企業行
      最後取得的憑證全是偽造的嗎？以上全憑被告認定，原告
      百口莫辯。
（七）經被告查知原告有進貨事實，但取得士杰企業行發票是錯
      的，是非法的，哪有如此說法。哪家營業公司願意向甲購
      物向乙買發票的事。
（八）綜上，假如今日士杰企業行副總葉格有銘格砂石行還在使
      用，而我取得士杰企業行憑證，讓被告誤會，尚有可諒。
      如今91年4至7月間與士杰企業行的交易是真，單就12月30
      日之交易認為屬虛設行號，這種邏輯原告百思不得其解。
      既然被告查知原告有進貨之事，就不應誤會100萬元的銷
      項憑證，而處原告罰鍰250,000元。
二、被告答辯之理由：
（一）按「營利事業依法規定應給與他人憑證而未給與，應自他
      人取得憑證而未取得，或應保存憑證而未保存者，應就其
      未給與憑證、未取得憑證或未保存憑證，經查明認定之總
      額，處5%罰鍰。」為稅捐稽徵法第44條所明定。次按「營
      業人左列進項稅額，不得扣抵銷項稅額：1、購進之貨物
      或勞務未依規定取得並保存第33條所列之憑證者。」「納
      稅義務人，有左列情形之一者，除追繳稅款外，按所漏稅
      額處1倍至10倍罰鍰，並得停止其營業：．．．5、虛報進
      項稅額者。」為營業稅法第19條第1項第1款及第51條第5
      款所規定。復按「對外營業事項之發生，營利事業應於發
      生時自他人取得原始憑證，如進貨發票，或給與他人原始
      憑證，如銷貨發票。」及「業別：勞務承攬業。範圍：凡
      以提供勞務為主，約定為人完成一定工作之營業。包括貨
      物運送或起卸承攬、農林作物採伐承攬、錄音、錄影、打
      字、繪圖、晒圖、洗衣、清潔服務、白蟻驅除及其他勞務
      承攬等業。開立憑證時限：以收款時為限。」為管理會計
      帳簿憑證辦法第21條第1項前段及營業人開立銷售憑證時
      限表所規定。又「說明：二、為符合司法院大法官會議釋
      字第337號解釋意旨，對於營業人取得非實際交易對象所
      開立之統一發票作為進項憑證申報扣抵銷項稅額之案件，
      應視情節，分別依左列原則處理：(一)取得虛設行號發票申
      報扣抵之案件：．．．2.有進貨事實者：（1）進貨部分
      ，因未取得實際銷貨人出具之憑證，應依稅捐稽徵法第44
      條規定處以行為罰。（2）因虛設行號係專以出售統一發
      票牟取不法利益為業，並無銷貨事實，故取得虛設行號發
      票之營業人，自亦無向該虛設行號進貨並支付進項稅額之
      事實，除該營業人能證明確有支付進項稅額予實際銷貨之
      營業人，並經稽徵機關查明該稅額已依法報繳者，應依營
      業稅法第19條第1項第1款規定，就其取得不得扣抵憑證扣
      抵銷項稅額部分，追補稅款，不再處漏稅罰外，其虛報進
      項稅額，已構成逃漏稅，應依營業稅法第51條第5款規定
      補稅並處罰。」「納稅義務人同時觸犯租稅行為罰及漏稅
      罰相關罰則之案件，．．．（二）營業人觸犯營業稅法第
      51條各款，如同時涉及稅捐稽徵法第44條規定者，參照行
      政法院84年9月20日9月份第2次庭長評事聯席會議決議意
      旨，勿庸併罰，應擇一從重處罰。」及「一、稽徵機關查
      核營業人取得涉嫌虛設行號涉案期間開立之統一發票申報
      扣抵銷項稅額案件，仍應就交易雙方之進、銷貨情形覈實
      查核，不得逕按本部83年7月9日台財稅第000000000號函
      辦理，如無法查明營業人確無向其進貨，且該涉嫌虛設行
      號已依規定按期申報進、銷項資料，並按其應納稅額繳納
      者，應免予補稅處罰。二、本令發布日前之未確定案件，
      稽徵機關應儘速再予查核，依上開規定辦理。」為財政部
      83年7月9日台財稅第000000000號函、85年4月26日台財稅
      第851903313號函及95年5月23日台財稅字第00000000000
      號令所釋示。另「稅目：加值型及非加值型營業稅。稅法
      條文：第51條第5款、虛報進項稅額者。違章情形：1、有
      進貨事實者：（3）取得虛設行號所開立之憑證申報扣抵
      。裁罰金額或倍數：1、按所漏稅額處5倍之罰鍰。但於裁
      罰處分核定前已補繳稅款及以書面或於談話筆（紀）錄中
      承認違章事實者，處2倍罰鍰。2、於復查決定前，已補繳
      稅款及以書面或於談話筆（紀）錄中承認違章事實者，處
      3倍之罰鍰。」為財政部94年6月2日台財稅字第094045398
      90號令修正「稅務違章案件裁罰金額或倍數參考表」所訂
      定。
（二）查士杰企業行於90年2月5日辦理設立登記，登記營業項目
      為「其他土石採取」等項目，資本額僅5,000,000元，自
      系爭期間暴增營業額涉嫌虛開鉅額統一發票金額34,758,8
      92元，經查詢營業稅資料庫，同期取得進項憑證金額合計
      34,236,550元，進項異常比例達96.5％，進項金額竟高達
      資本額6.95倍（34,236,550元÷5,000,000元），91年12
      月31日資產負債表均無固定資產，並於92年4月9日申請停
      業，涉嫌虛設行號，業經被告所屬台南市分局以93年9月9
      日南區國稅南市三字第0930025993號刑事移送書移送臺灣
      臺南地方法院檢察署偵辦在案，足證士杰企業行系爭期間
      無進、銷貨之可能。
（三）次查原告於95年4月25日在被告所屬台南市分局談話紀錄
      稱，其承攬亦慶營造有限公司轉包工程，將重機工程轉包
      給士杰企業行屬實，葉格係士杰企業行副總，士杰企業行
      係由黃進郎介紹，事後才知道該行負責人黃平陽，事前不
      清楚，黃進郎等人認識葉格，其不認識；支付與士杰企業
      行葉格之資金來源係向黃進郎預借，亦慶營造有限公司撥
      款時，先將其向黃進郎預借部分撥給黃進郎，餘款才撥給
      原告；士杰企業行現場實際施作人員其不認識，葉格來過
      工地，其負責監督工程進行順利，葉格到現場察看工程進
      行，才知道他是「葉副總」，其未見過黃平陽（即士杰企
      業行）等語；惟查(1)資金部分：原告帳載現金科目記載
      ，期初開帳現金金額1,667,775元，分別於91年9月25日及
      12月25日現金支付系爭工程費用565,500元及484,500元，
      原告於95年5月10日委託會計林秀芳在被告所屬台南市分
      局談話紀錄稱，系爭工程費用以營運收入現金支付，與原
      告主張支付系爭工程費用與士杰企業行之資金來源係向黃
      進郎預借不符，且原告如確於91年9月25日及12月25日現
      金支付系爭工程費用與士杰企業行，依首揭規定，士杰企
      業行至遲應於91年9月25日及12月25日開立統一發票與原
      告，而非91年12月30日；本件交易金額非小，原告以現
      金支付系爭貨款，有悖交易常情，再佐以原告如確向黃進
      郎預借入現金支付系爭款項，其現金帳應有記載相關交易
      紀錄，經查對原告帳載現金科目於91年9月25日及12月25
      日並未記載有向黃進郎預借入現金之現金收入565,500元
      及484,500元，難謂原告有向黃進郎預借入現金並支付系
      爭款項與士杰企業行；(2)物流部分：原告取得系爭統一發
      票所載品名及數量為「重機械」及「機械」各乙式，其主
      張係葉格至現場施作，經查葉格並未領取士杰企業行薪資
      或其他所得，且葉格於95年4月25日在被告所屬台南市分
      局談話紀錄稱，渠承作原告在和順寮部分級配及重機械工
      程，由渠所經營之銘格砂石行提供1部重機械、1部小車及
      1部怪手，有時候會調機械等語，再佐以原告並未見過黃
      平陽（即士杰企業行負責人），士杰企業行現場實際施作
      人員其不認識，且該行91年度資產負債表均無固定資產，
      有士杰企業行91年度綜合所得稅BAN給付清單及91年12月
      31日資產負債表影本可稽，難謂士杰企業行有銷售系爭重
      機械及機械等勞務與原告；(3)又士杰企業行於系爭期間雖
      按期申報銷項資料，惟同期間亦虛填進項金額及稅額，致
      有虛減應納稅額之情事，致尚無積極證據顯示該企業行已
      繳納應納營業稅。經被告以95年11月10日南區國稅法一字
      第0950067958號函請原告提供91年度帳冊憑證等相關資料
      憑辦，該函業已合法送達，惟迄未提示，按課稅要件事實
      ，多發生於納稅義務人所得支配之範圍，稅捐稽徵機關掌
      握困難，為貫徹公平合法課稅之目的，因而課納稅義務人
      申報協力義務，此為司法院釋字第537號解釋意旨，本件
      原告既未提示系爭工程合約書及用以支付與士杰企業行之
      資金流程等相關帳證與取得系爭進項統一發票間之關連資
      料供核，依最高行政法院36年判字第16號判例意旨，原告
      既無法提供系爭工程合約書及用以支付與士杰企業行之資
      金流程等相關帳證與取得系爭進項統一發票間之關聯資料
      供核，其所訴洵不足採，原核依首揭規定，核定補徵營業
      稅50,000元，並無不合，又按所漏稅額處5倍罰鍰250,000
      元，亦無違誤。
　　理　由
甲、程序部分：
    本件被告代表人原為朱正雄局長，於本院審理中其代表人先
    變更為何瑞芳代理局長，復變更為甲○○局長，均經分別聲
    明承受訴訟，核無不合，應予准許，合先敘明。
乙、補徵營業稅部分：
一、按「營業人左列進項稅額，不得扣抵銷項稅額：一、購進之
    貨物或勞務未依規定取得並保存第33條所列之憑證者。」為
    營業稅法第19條第1項第1款所明定。次按「對外營業事項之
    發生，營利事業應於發生時自他人取得原始憑證，如進貨發
    票，或給與他人原始憑證，如銷貨發票。」「業別：勞務承
    攬業。範圍：凡以提供勞務為主，約定為人完成一定工作之
    營業。包括貨物運送或起卸承攬、農林作物採伐承攬、錄音
    、錄影、打字、繪圖、晒圖、洗衣、清潔服務、白蟻驅除及
    其他勞務承攬等業。開立憑證時限：以收款時為限。」為管
    理會計帳簿憑證辦法第21條第1項前段及營業人開立銷售憑
    證時限表所規定。又「為符合司法院大法官會議釋字第337
    號解釋意旨，對於營業人取得非實際交易對象所開立之統一
    發票作為進項憑證申報扣抵銷項稅額之案件，應視情節，分
    別依左列原則處理：（一）取得虛設行號發票申報扣抵之案
    件：．．．2.有進貨事實者：（1）進貨部分，因未取得實
    際銷貨人出具之憑證，應依稅捐稽徵法第44條規定處以行為
    罰。（2）因虛設行號係專以出售統一發票牟取不法利益為
    業，並無銷貨事實，故取得虛設行號發票之營業人，自亦無
    向該虛設行號進貨並支付進項稅額之事實，除該營業人能證
    明確有支付進項稅額予實際銷貨之營業人，並經稽徵機關查
    明該稅額已依法報繳者，應依營業稅法第19條第1項第1款規
    定，就其取得不得扣抵憑證扣抵銷項稅額部分，追補稅款，
    不再處漏稅罰外，其虛報進項稅額，已構成逃漏稅，應依營
    業稅法第51條第5款規定應補稅並處罰。」「一、稽徵機關
    查核營業人取得涉嫌虛設行號涉案期間開立之統一發票申報
    扣抵銷項稅額案件，仍應就交易雙方之進、銷貨情形覈實查
    核，不得逕按本部83年7月9日台財稅第000000000號函辦理
    ，如無法查明營業人確無向其進貨，且該涉嫌虛設行號已依
    規定按期申報進、銷項資料，並按其應納稅額繳納者，應免
    予補稅處罰。二、本令發布日前之未確定案件，稽徵機關應
    儘速再予查核，依上開規定辦理。」經財政部83年7月9日台
    財稅第000000000號函及95年5月23日台財稅字第0000000000
    0號令所釋示。
二、本件原告於91年11月至12月間進貨，進貨金額合計1,000,00
    0元，未依規定取得合法憑證，卻取得非實際交易對象士杰
    企業行所開立字軌號碼QV00000000及QV00000000等統一發票
    計2張，充作進項憑證並申報扣抵銷項稅額，致逃漏營業稅
    50,000元，違反營業稅法第19條第1項第1款及管理營利事業
    會計帳簿憑證辦法第21條第1項前段規定，經被告所屬台南
    市分局查獲，審理違章成立，除追繳稅款外，並依稅捐稽徵
    法第44條及營業稅法第51條第5款規定採擇一從重處罰，按
    所漏稅額處5倍罰鍰250,000元等情，業據兩造分別陳明在卷
    ，並有士杰企業行所開立之統一發票、營業稅違章核定稅額
    繳款書、被告95年8月4日95度財營業字第7009510138142處
    分書影本及違章案件罰鍰繳款書等附原處分卷可稽，洵堪認
    定。
三、原告提起本件訴訟係以：其與士杰企業行營業往來近1年，
    期間士杰企業行之營運一切正常，並無證據顯示該行為虛設
    行號，且原告與士杰企業行確有實際交易，並無取得非實際
    交易對象所開立統一發票之情事；又被告僅憑刑事移送書，
    即認定士杰企業行於系爭期間無進銷貨之可能，似嫌率斷，
    至少應俟法院判決云云，資為爭議。
四、經查，士杰企業行於90年2月5日辦理設立登記，登記營業項
    目為「其他土石採取」等項目，資本額僅5,000,000元，於
    系爭期間暴增營業額涉嫌虛開鉅額統一發票金額34,758,892
    元，經查詢營業稅資料庫，同期取得進項憑證金額合計34,2
    36,550元，進項異常比例達96.5％，進項金額竟高達資本額
    6.95倍（34,236,550元/5,000,000元），91年12月31日資產
    負債表均無固定資產，並於92年4月9日申請停業，涉嫌虛設
    行號，業經被告所屬台南市分局以93年9月9日南區國稅南市
    三字第0930025993號刑事案件移送書移送台灣台南地方法院
    檢察署偵辦等情，此有營業稅稅籍資料、營業稅申報書、營
    業人進銷項交易對象彙加明細表、資產負債表及上開刑事案
    件移送書附原處分卷可稽，足見士杰企業行於系爭期間無進
    、銷貨之可能。次查，原告95年4月25日於被告所屬台南市
    分局談話紀錄稱，其承攬亦慶營造有限公司轉包工程，將重
    機工程轉包給士杰企業行屬實，葉格係士杰企業行副總，士
    杰企業行係由黃進郎介紹，事後才知道該行負責人為黃平陽
    ，事前不清楚，黃進郎等人認識葉格，其不認識；支付與士
    杰企業行葉格之資金來源係向黃進郎預借，亦慶營造有限公
    司撥款時，先將其向黃進郎預借部分撥給黃進郎，餘款才撥
    給原告；士杰企業行現場實際施作人員其不認識，葉格來過
    工地，其負責監督工程進行順利，葉格到現場察看工程進行
    ，才知道他是「葉副總」，其未見過黃平陽（即士杰企業行
    負責人）等語，此有該談話紀錄附原處分卷足憑。惟查（1
    ）原告帳載現金科目記載，期初開帳現金金額1,667,775元
    ，分別於91年9月25日及12月25日現金支付系爭工程費用565
    ,500元及484,500元，又原告於95年5月10日委託會計林秀芳
    在被告所屬台南市分局談話紀錄稱，系爭工程費用以營運收
    入現金支付，與原告主張支付系爭工程費用與士杰企業行之
    資金來源係向黃進郎預借不符，有原告91年度現金帳及上開
    談話紀錄附原處分卷可參，且原告如確於91年9月25日及12
    月25日現金支付系爭工程費用與士杰企業行，依首揭規定，
    士杰企業行至遲應於91年9月25日及12月25日開立統一發票
    與原告，而非91年12月30日；再者，本件交易金額非屬小額
    ，原告以現金支付系爭貨款，有悖交易常情，再佐以原告如
    確向黃進郎預借入現金支付系爭款項，其現金帳應有記載相
    關交易紀錄，經查對原告帳載現金科目於91年9月25日及12
    月25日並未記載有向黃進郎預借入現金之現金收入565,500
    元及484,500元，難認原告有向黃進郎預借入現金並支付系
    爭款項與士杰企業行；（2）原告取得系爭統一發票所載品
    名及數量為「重機械」及「機械」各乙式，其主張係葉格至
    現場施作，經查葉格並未領取士杰企業行薪資或其他所得，
    且葉格於95年4月25日在被告所屬台南市分局談話紀錄稱，
    渠承作原告在和順寮部分級配及重機械工程，由渠所經營之
    銘格砂石行提供1部重機械、1部小車及1部怪手，有時候會
    調機械等語，有該談話紀錄附原處分卷足按，再佐以原告並
    未見過黃平陽（即士杰企業行負責人），士杰企業行現場實
    際施作人員其不認識，且該行91年度資產負債表均無固定資
    產，此有士杰企業行91年度綜合所得稅BAN給付清單及91年
    12月31日資產負債表影本附原處分可稽，難認士杰企業行有
    銷售系爭重機械及機械等勞務與原告；（3）又士杰企業行
    於系爭期間雖按期申報銷項資料，惟同期間亦虛填進項金額
    及稅額，致有虛減應納稅額之情事，且尚無積極證據顯示該
    企業行已繳納應納營業稅。綜上，被告認定原告與士杰企業
    行間既無重機械及機械等勞務之交易，卻取得該企業行之進
    項憑證申報扣抵銷項稅額，自屬有據。
五、次按「有關課稅要件事實，多發生於納稅義務人所得支配之
    範圍，稅捐稽徵機關掌握困難，為貫徹公平合法課稅之目的
    ，因而課納稅義務人申報協力義務。」「當事人主張事實須
    負舉證責任，倘其所提出之證據不足為主張事實之證明自不
    能認其主張之事實為真實。」司法院釋字第537號解釋及最
    高行政法院著有36年判字第16號判例可資參照。本件被告曾
    以95年11月10日南區國稅法一字第0950067958號函請原告提
    供91年度帳冊憑證等相關資料憑辦，惟迄今未能提供相關資
    料，以實其說，原告既未提示系爭工程合約書及用以支付與
    士杰企業行之資金流程等相關帳證與取得系爭進項統一發票
    間之關連資料供核，揆諸上開解釋及判例意旨，自難認原告
    之主張為真實。從而，被告依前揭規定，核定補徵營業稅50
    ,000元，並無不合。是原告主張：其與士杰企業行營業往來
    近1年，期間士杰企業行之營運一切正常，並無證據顯示該
    行為虛設行號，且原告與士杰企業行確有實際交易，並無取
    得非實際交易對象所開立統一發票之情事云云，洵不足採。
六、又「行政罰與刑罰之構成要件雖有不同，而刑事判決與行政
    處分，亦原可各自認定事實，惟認定事實須憑證據，倘無證
    據足資認定有堪以構成行政罰或刑罰要件之事實存在，即不
    得僅以推測之詞予人處罰，則為二者所應一致。」最高行政
    法院75年判字第309號判例可資參照。故本院依據前述營業
    稅稅籍資料、營業稅申報書、營業人進銷項交易對象彙加明
    細表、資產負債表、刑事案件移送書及自行調查證據結果，
    即得審究被告認定士杰企業行為虛設行號是否適法，自毋庸
    俟刑事判決結果，始得審認。是原告主張：被告僅憑刑事移
    送書，即認定士杰企業行於系爭期間無進銷貨之可能，似嫌
    率斷，至少應俟法院判決云云，顯係誤會，亦不足採。
丙、罰鍰部分：
一、按「營利事業依法規定應給與他人憑證而未給與，應自他人
    取得憑證而未取得，或應保存憑證而未保存者，應就其未給
    與憑證、未取得憑證或未保存憑證，經查明認定之總額，處
    5％罰鍰。」為稅捐稽徵法第44條所明定。次按「納稅義務
    人，有左列情形之一者，除追繳稅款外，按所漏稅額處1倍
    至10倍罰鍰，並得停止其營業：．．．五、虛報進項稅額者
    。」為營業稅法第51條第5款所規定。又按「納稅義務人同
    時觸犯租稅行為罰及漏稅罰相關罰則之案件，依本函規定處
    理。說明：二、．．．（二）營業人觸犯營業稅法第51條各
    款，如同時涉及稅捐稽徵法第44條規定者，參照行政法院84
    年9月20日9月份第2次庭長評事聯席會議決議意旨，勿庸併
    罰，應擇一從重處罰。」為財政部85年4月26日台財稅第851
    903313號函所釋示。
二、經查，本件原告於91年11月至12月間進貨，進貨金額合計1,
    000,000元，未依規定取得合法憑證，卻取得非實際交易對
    象士杰企業行所開立字軌號碼QV00000000及QV00000000等統
    一發票計2張，充作進項憑證並申報扣抵銷項稅額，致逃漏
    營業稅50,000元等情，此有被告所屬台南市分局93年9月9日
    南區國稅南市三字第0930025993號刑事案件移送書、原告91
    年度現金帳及系爭統一發票等相關資料影本附原處分卷可稽
    ，違章事證明確，其於轉包鉅額系爭工程時，未查對實際交
    易人身分，致取得非實際交易對象所開立之統一發票，縱非
    故意，亦有應注意、能注意而不注意之過失，故其行為構成
    稅捐稽徵法第44條及營業稅法第51條第5款規定之違章，自
    堪認定。
三、次查，本件原告於91年11月至12月間進貨，取得非實際交易
    對象士杰企業行所開立之統一發票，充作進項憑證並申報扣
    抵銷項稅額，致違反稅捐稽徵法第44條及營業稅法第51條第
    5款規定，揆諸前揭規定，應從一重依營業稅法第51條第5款
    之規定處罰。又財政部94年6月2日台財稅字第09404539890
    號令修正之「稅務違章案件裁罰金額或倍數參考表」，就營
    業稅法第51條第5款規定「虛報進項稅額者」，如其違章情
    形為「有進貨事實者，取得虛設行號所開立之憑證申報扣抵
    」，按所漏稅額處5倍之罰鍰，但於裁罰處分核定前已補繳
    稅款及以書面或於談話筆（紀）錄中承認違章事實者及承諾
    繳清罰鍰者，處2倍之罰鍰。另於復查決定前，已補繳稅款
    及以書面或於談話筆（紀）錄中承認違章事實者，處3倍之
    罰鍰。而財政部頒發之「稅務違章案件裁罰金額或倍數參考
    表」係行政規則之一種，乃財稅主管機關基於使其下級辦理
    裁罰機關對違章案件之裁罰金額或倍數有一客觀之標準可資
    參考，避免專斷或有輕重之差別待遇，僅就執行母法之細節
    性、技術性事項加以具體明確規定，尚未逾越立法裁量範圍
    。且按行政裁量事項，若無逾越權限或濫用權力情事，應非
    行政法院所得審究之範圍（最高行政法院80年度判字第432
    號判決參照）。本件因原告未於裁罰處分核定前及復查決定
    補繳稅款，又拒絕承諾違章事實，是被告依上開法令規定，
    並參考財政部頒發之前揭「稅務違章案件裁罰金額或倍數參
    考表」在法定範圍內，按原告所漏稅額50,000元處5倍罰鍰
    250,000元，並無不合。
丁、綜上所述，原告之主張，並無可採。原告取得非實際交易對
    象士杰企業行所開立之統一發票充作進項憑證，並申報扣抵
    銷項稅額，逃漏營業稅50,000元，事證明確。從而被告除核
    定補徵營業稅外，並按所漏稅額處5倍罰鍰250,000元，並無
    違誤。復查決定及訴願決定遞予維持，亦無不合。原告提起
    本件訴訟，求為撤銷，為無理由，應予駁回。又本件事證已
    臻明確，兩造其餘攻擊防禦方法與判決結果不生影響，爰不
    逐一論述，附此說明。
據上論結，本件原告之訴為無理由，依行政訴訟法第195條第1項
後段、第98條第1項前段，判決如主文。
中　　華　　民　　國　　96　　年　 　9　　月　 20  　 日
                  第二庭審判長法  官　江幸垠
                              法  官　簡慧娟
                              法  官　許麗華
以上正本係照原本作成。
如不服本判決，應於判決送達後20日內向本院提出上訴書狀，其
未表明上訴理由者，應於提起上訴後20日內向本院提出上訴理由
書（須按對造人數附繕本）；如於本判決宣示或公告後送達前提
起上訴者，應於判決送達後20日內補提上訴理由書（須附繕本）
。未表明上訴理由者，逕以裁定駁回。
中　　華　　民　　國　　96　　年　 　9　　月　 20  　 日
　　　　　　　　　　　　　　　書記官  李昱
